【裁判字號】    97,訴,1087
【裁判日期】    970829
【裁判案由】    毒品危害防制條例
【裁判全文】
臺灣基隆地方法院刑事判決              97年度訴字第1087號
公  訴  人  臺灣基隆地方法院檢察署檢察官
被      告  甲○○
上列被告因毒品危害防制條例案件，經檢察官提起公訴（97年度
毒偵字第1046號），被告於準備程序進行中，就被訴事實為有罪
之陳述，經本院合議庭裁定由受命法官獨任進行簡式審判程序，
判決如下：
    主  文
甲○○施用第一級毒品，累犯，處有期徒刑柒月。扣案之第一級
毒品海洛因壹包（驗餘淨重零點零捌玖貳公克）併同無法析離之
包裝袋壹只沒收銷燬之。
    事  實
一、甲○○有下列前案紀錄（構成累犯），及施用毒品執行觀察
    、勒戒、強制戒治之紀錄：
  (一)前因施用毒品案件，經觀察、勒戒後，均因無繼續施用毒品
    之傾向，分別於民國87年7 月7 日、88年2 月6 日出所，並
    由臺灣基隆地方法院檢察署檢察官各以87年度偵字第2432號
    及88年偵字第662 號為不起訴處分。
  (二)又因施用第二級毒品案件，經依本院裁定送強制戒治，於89
    年11月27日期滿執行完畢，並經本院以88年度基簡字第361
    號判決判處有期徒刑6 月確定。
  (三)復因施用第一、二級毒品案件，經依本院裁定送強制戒治，
    於91年2 月6 日期滿執行完畢，並經本院以90年度易字第18
    3 號判決判處有期徒刑9 及6 月、定應執行刑1 年2 月確定
    ，並與上開(二)所示案件接續執行，於93年1 月17日執行完畢
    （構成累犯）。
  (四)再因施用第一、二級毒品案件，經臺灣高等法院以94年度上
    訴字第1518號判決判處有期徒刑1 年及8 月，應執行有期徒
    刑1 年6 月確定。復因同時施用第一、二級毒品案件，經本
    院以94年度訴字第896 號判決判處有期徒刑1 年2 月確定，
    嗣經減刑為有期徒刑7 月，與上開所處1 年6 月之有期徒刑
    接續執行，於96年10月9 日執行完畢（構成累犯）。
二、詎其猶不知悔改，基於施用第一級毒品之犯意，於97年4 月
    8 日下午5 、6 時許，在基隆市○○區○○路2 巷7 之6號5
    樓住處，將第一級毒品海洛因置入注射針筒內，摻水混合注
    射右手肘內側皮膚靜脈血管處之方式，非法施用第一級毒品
    海洛因1 次。嗣於97年4 月10日下午4 時許，在基隆市○○
    區○○路42號前，為警查獲，並扣得第一級毒品海洛因1 包
    （驗餘淨重0.0892公克），且經其同意採驗尿液呈毒品嗎啡
    陽性反應而查知上情。
三、案經基隆市警察局第四分局報告臺灣基隆地方法院檢察署檢
    察官偵查起訴。
    理  由
一、本件被告所犯者非為死刑、無期徒刑、最輕本刑為3 年以上
    有期徒刑之罪或高等法院管轄第一審案件，其於準備程序進
    行中，先就被訴事實為有罪之陳述，經告知其簡式審判程序
    之旨，並聽取公訴人之意見後，本院依刑事訴訟法第273 條
    之1 第1 項之規定，裁定由受命法官獨任進行簡式審判程序
    ，合先敘明。
二、上開施用第一級毒品海洛因之事實，業經被告於本院準備程
    序、審理中自白不諱。而被告於97年4 月10日為警所採集之
    尿液，經送以酵素免疫分析法（EIA）、 氣相層析質譜儀（
    GC/MS）檢 驗結果，確呈施用第一級毒品海洛因後之鴉片類
    、嗎啡、可待因陽性反應（尿液中嗎啡成分達45180ng/ml）
    乙節，有基隆市警察局第四分局偵辦毒品案件尿液檢體對照
    表及臺灣尖端先進生技醫藥股份有限公司濫用藥物尿液檢驗
    報告各1 份附卷可稽（見96年度偵字第1967號第44頁），又
    扣案之第一級毒品海洛因1 小包，經警依菸毒檢驗包試劑初
    步檢驗結果，呈嗎啡、海洛因反應，再送交通部民用航空局
    航空醫務中心鑑驗結果，確含第一級毒品海洛因成，實稱毛
    重公克，驗餘淨重公克，有基隆市警察局第四分局查獲涉嫌
    毒品危害防制條例毒品初步鑑驗報告單、交通部民用航空局
    航空醫務中心97年5 月2 日航藥鑑字第0972283 號毒品鑑定
    書各1 份在卷可佐，足證被告自白與事實相符，堪以採信。
    又其前因施用毒品案件，經觀察、勒戒後，均因無繼續施用
    毒品之傾向，分別於87年7 月7 日、88年2 月6 日出所，並
    由臺灣基隆地方法院檢察署檢察官各以87年度偵字第2432
    號及88年偵字第662 號為不起訴處分；又因施用第二級毒品
    案件，經依本院裁定送強制戒治，於89年11月27日期滿執行
    完畢；復因施用第一、二級毒品案件，經依本院裁定送強制
    戒治，於91年2 月6 日期滿執行完畢等情，亦有臺灣高等法
    院被告前案紀錄表1 份附卷足佐。綜上所陳，被告於前次強
    制戒治於91年2 月6 日執行完畢，5 年內業已再犯上述事實
    欄一、所示之施用毒品違反毒品危害防制條例案件，經法院
    判處罪刑確定，其又再犯本案施用第一級毒品海洛因，罪證
    明確，犯行洵堪認定，自應依法論科。
三、論罪科刑：
  (一)按海洛因屬於毒品危害防制條例第2 條第2 項第1 款所列之
    第一級毒品。是核被告所為，係犯毒品危害防制條例第10條
    第1 項之施用第一級毒品罪。被告持有第一級毒品海洛因，
    意在供己施用，其持有海洛因之低度行為應為施用之高度行
    為吸收，不另論罪。
  (二)又被告有事實欄一、所載之前案紀錄暨科刑執行情形，有臺
    灣高等法院被告前案紀錄表在卷可稽，其於受上述事實欄一
    、(三)、(四)所示有期徒刑之執行完畢後，5 年內故意再犯有期
    徒刑以上之本罪，為累犯，應依刑法第47條第1 項之規定加
    重其刑。
  (三)爰審酌被告經前次強制戒治處分後仍不思戒除毒癮，再犯本
    件施用第一級毒品犯行，顯見其已無法根除施用毒品行為，
    而有予以隔離幫助其戒除之必要，且施用毒品對於社會治安
    構成潛在威脅，惟斟酌其犯罪後終能坦承犯行態度良好等及
    其他一切情狀，量處如主文所示之刑。
四、沒收部分：
  (一)扣案之第一級毒品海洛因1 包（驗餘淨重0.0892公克）併同
    無法析離之包裝袋1 只，應整體視為查獲之毒品，依毒品危
    害防制條例第18條第1 項前段之規定，宣告沒收銷燬之（蓋
    無論以何種方式包裝袋與其內裝之毒品，包裝袋內均會有極
    微量毒品殘留，故上述包裝袋1 只應整體視為查獲毒品，一
    併依前揭規定宣告沒收銷燬之，參見最高法院95年度臺上字
    第3739號、第7354號判決）。
據上論斷，應依刑事訴訟法第第273 條之1 第1 項、第299 條第
1 項前段，毒品危害防制條例第10條第1 項、第18條第1 項前段
，第23條第2 項，刑法第11條、第47條第1 項，判決如主文。
本案經檢察官李元銘到庭執行職務。
中    華    民    國    97    年    8     月    29    日
                  刑事第三庭法    官  黃永定
以上正本證明與原本無異。
如不服本判決應於收受本判決後10日內向本院提出上訴書狀，其
未敘述上訴理由者，並得於提起上訴後10日內向本院補提理由書
狀（均須按他造當事人之人數附繕本）「切勿逕送上級法院」。
中    華    民    國    97    年    8     月    29    日
                            書 記 官  劉珍珍
附錄論罪科刑依據之法條：
毒品危害防制條例第10條
I施用第一級毒品者，處 6 月以上 5 年以下有期徒刑。
II施用第二級毒品者，處 3 年以下有期徒刑。


司法院資訊處製作；財團法人民間司法改革基金會備份。
